臺灣板橋地方法院刑事判決　　　　　　　94年度訴字第986 號
公　訴　人　臺灣板橋地方法院檢察署檢察官
被　　　告　甲○○原名陳林川.
上列被告因妨害自由等案件，經檢察官提起公訴（94年度偵字第
1294號），本院改依簡式審理程序，判決如下：
    主  文
甲○○以強暴方法剝奪人之行動自由，處有期徒刑陸月，如易科
罰金，以佰元折算壹日。
菜刀壹把、釣魚桿壹支及膠帶壹片，均沒收。
    事  實
一、甲○○（原名陳林川）與乙○○原係男女朋友關係，因欲與
    乙○○分手，遂於民國（下同）93年11月21日某時許，打電
    話予乙○○請其歸還住家鑰匙，乙○○乃於同日晚上10時30
    分許，至甲○○位於臺北縣土城市○○街19巷6 號2 樓住處
    ，雙方因一言不合發生爭執，詎甲○○竟當場基於傷害他人
    身體之故意及剝奪他人行動自由之犯意，先徒手掌摑乙○○
    耳光並掐其頸部，再至廚房拿1 把菜刀架在乙○○臉上，命
    其將所有物品搬走，待乙○○收拾好物品準備離開之際，甲
    ○○旋即反悔並以手抓乙○○之衣領，將其拖進房間內，用
    透明膠帶綑綁乙○○之口部及手腳，再於房門外面以釣魚桿
    及透明膠帶橫在房門之喇叭鎖上，防止乙○○逃跑，造成乙
    ○○受有左臉及下唇、雙手腕挫傷等傷害。嗣於同日晚上10
    時50分許（起訴書誤載為翌日上午6 時許），乙○○利用甲
    ○○外出之際，自行掙脫膠帶，向附近鄰居呼救並請其代為
    報案，始為據報前往上址之員警救出，並經警在現場扣得前
    揭釣魚桿1 支及透明膠帶1 片。
二、案經告訴人乙○○訴由臺北縣政府警察局土城分局報請臺灣
    板橋地方法院檢察署檢察官偵查起訴，本院於準備程序進行
    中，被告就被訴事實為有罪之陳述，經告知被告簡式審判程
    序之旨，並聽取當事人之意見後，裁定進行簡式審判程序。
    理  由
一、上開犯罪事實，業據被告甲○○於本院準備程序及審理時皆
    坦承不諱，核與告訴人乙○○於警詢中之指訴大致相符，並
    有釣魚桿1 支及透明膠帶1 片扣案可資佐證，此外，復有亞
    東紀念醫院診斷證明書1 件、自願受搜索同意書1 件、扣押
    筆錄1 件、臺北縣政府警察局土城分局扣押物品目錄表1 件
    及照片10幀各在卷足參（附於偵查卷宗第12至26頁），是被
    告之自白核與事實相符，堪以信實。本件事證已臻明確，被
    告犯行洵堪認定，應予依法論科。
二、核被告甲○○所為，係犯刑法第277 條第1 項之傷害罪、第
    302 條第1 項之妨害自由罪。按刑法第302 條第1 項之妨害
    自由罪，原以強暴、脅迫為構成要件，其因而致普通傷害，
    乃強暴、脅迫之當然結果，除另有傷害故意外，仍祇成立該
    條項之罪，無同法第277 條第1 項之適用，最高法院30年上
    字第3701號固著有判例可資參照；惟本件被告與告訴人係因
    談及分手之事而發生爭執，被告始出手毆打告訴人，並進而
    禁止告訴人離開，並非單純以此強暴手段遂行妨害自由之目
    的，與上揭判例所述情形尚屬有間，應認為被告所犯傷害罪
    與妨害自由罪2 罪間，有方法結果之牽連關係，依刑法第55
    條之規定，應從較重之妨害自由罪處斷，公訴人認係一行為
    之想像競合關係，容有誤會，附此敘明。爰審酌被告之素行
    （有臺灣高等法院被告前案紀錄表1 件在卷可按）、智識程
    度、犯罪之動機、目的、手段、告訴人所受傷害程度及犯後
    坦承犯行態度良好等一切情狀，量處如主文所示之刑，並諭
    知易科罰金之折算標準，以示懲儆。
三、未據扣案之菜刀1 把及扣案之釣魚桿1 支和透明膠帶1 片，
    皆為被告所有供犯本件犯罪所用之物，業據被告供陳在卷，
    均應依刑法第38條第1 項第2 款規定宣告沒收。
據上論斷，應依刑事訴訟法第273 條之1?? 項、第299 條第1
項前段，刑法第277 條第1 項、第302 條第1 項、第55條、第41
條、第38條第1 項第2 款，罰金罰鍰提高標準條例第1 條前段、
第2 條，判決如主文。
本案經檢察官孫治平到庭執行職務。
中　　華　　民　　國　　94　　年　　6 　　月　　23　　日
                  刑事第十五庭?法　官?陳?靜?茹
上列正本證明與原本無異。
如不服本判決，應於送達後10日內向本院提出上訴狀
                                書記官  廖  美  紅
中　　華　　民　　國　　94　　年　　6 　　月　　23　　日
附錄本案論罪科刑法條全文
刑法第277條
傷害人之身體或健康者，處三年以下有期徒刑、拘役或一千元以
下罰金。
犯前項之罪因而致人於死者，處無期徒刑或七年以上有期徒刑；
致重傷者，處三年以上十年以下有期徒刑。
刑法第302 條第1 項
私行拘禁或以其他非法方法，剝奪人之行動自由者，處五年以下
有期徒刑、拘役或三百元以下罰金。
